臺灣臺北地方法院刑事判決　　　　　　　99年度訴字第2037號
公　訴　人　臺灣臺北地方法院檢察署檢察官
被　　　告　高義勝
選任辯護人　林添進律師
　　　　　　許智勝律師
上列被告因違反槍砲彈藥刀械管制條例案件，經檢察官提起公訴
（99年度偵字第25998號），本院判決如下：
    主  文
高義勝未經許可，寄藏可發射子彈具有殺傷力之改造手槍，處有
期徒刑參年拾月，併科罰金新臺幣拾萬元，罰金如易服勞役，以
新臺幣壹仟元折算壹日。扣案仿COLT廠型半自動手槍製造之改造
手槍壹枝（含彈匣壹個，槍枝管制編號0000000000號）、仿BERE
TTA廠92FS型半自動手槍製造之改造手槍壹枝（含彈匣壹個，槍
枝管制編號0000000000號）及制式子彈貳拾顆均沒收。
    事  實
一、高義勝明知具殺傷力之各式手槍及子彈，係屬槍砲彈藥刀械
    管制條例第4條第1項第1款、第2款所稱之槍砲及彈藥，非經
    中央主管機關許可，均不得擅自持有。高義勝於民國99年7
    、8月間，受艾中（檢察官另案偵辦中）之委託代為保管內
    容物不詳之黑色行李箱及手提袋。艾中於99年8月27日指示
    邱培智（檢察官另案偵辦中）至高義勝位於臺北市○○區○
    居街84巷6號2樓之住處拿取上開行李箱及手提袋，高義勝於
    邱培智開啟行李箱及手提袋後，始知艾中委託其所代為保管
    之手提袋、行李箱內，裝有具殺傷力之仿COLT廠型半自動手
    槍製造槍枝之改造手槍1枝（含彈匣1個，槍枝管制編號0000
    000000號）、具殺傷力之仿BERETTA廠92FS型半自動手槍製
    造槍枝之改造手槍1枝（含彈匣1個，槍枝管制編號00000000
    00號），及口徑0.45吋之制式子彈30顆（其中10顆經取樣鑑
    驗試射後均已擊發）等物。嗣於99年8月30日，艾中指示邱
    培智將裝有上開具有殺傷力之改造手槍2枝及制式子彈30顆
    等物之行李箱、手提袋，送回高義勝前開住處，委託高義勝
    繼續代為保管，高義勝已明知行李箱及手提袋內係裝有上開
    改造槍枝2枝及制式子彈30顆等物，竟基於為他人寄藏槍、
    彈之犯意，而收受上開行李箱及手提袋，並將之藏放在其上
    址住處內。嗣經警於99年11月15日16時20分許，持本院所核
    發之搜索票至上址搜索而查獲，並扣得上開裝有改造手槍2
    枝（各含彈匣1個）及制式子彈30顆之行李箱及手提袋等物
    。
二、案經桃園縣政府警察局移送臺灣臺北地方法院檢察署檢察官
    偵查起訴。
    理  由
壹、證據能力部分：
    按被告以外之人（包括證人、鑑定人、告訴人、被害人及共
    同被告等）於審判外之陳述雖不符刑事訴訟法第159條之1至
    之4等4條之規定，而經當事人於審判程序同意作為證據，法
    院審酌該言詞陳述或書面陳述作成時之情況，認為適當者，
    亦得為證據；當事人、代理人或辯護人於法院調查證據時，
    知有刑事訴訟法第159條第1項不得為證據之情形，而未於言
    詞辯論終結前聲明異議者，視為有前項之同意，同法第159
    條之5定有明文。立法意旨在於傳聞證據未經當事人之反對
    詰問予以核實，原則上先予排除。惟若當事人已放棄反對詰
    問權，於審判程序中表明同意該等傳聞證據可作為證據；或
    於言詞辯論終結前未聲明異議，基於尊重當事人對傳聞證據
    之處分權，及證據資料愈豐富，愈有助於真實發見之理念，
    且強化言詞辯論主義，使訴訟程序得以順暢進行，上開傳聞
    證據亦均具有證據能力。查本件下列所引用之被告以外之人
    於審判外之供述或非供述證據，因公訴人、被告及辯護人均
    已於本院審理時表示無意見，且迄至言詞辯論終結前均未聲
    明異議，而本院審酌上開供述或非供述等證據資料製作時之
    情況，無不當取供及證明力明顯過低之瑕疵，認以之作為證
    據應屬適當，故揆諸前開規定，認前揭證據資料應有證據能
    力。
貳、實體部分：
一、上開犯罪事實，業據被告高義勝迭於警詢、偵查、本院審理
    時坦承不諱，並有被告與艾中、邱培智等人間互為通話之通
    訊監察譯文在卷（參偵卷第48-63頁），及改造手槍2枝、子
    彈30顆扣案可資佐證。上開扣案之手槍，其中1枝（含彈匣1
    個，槍枝管制編號0000000000號），係仿COLT廠型半自動手
    槍製造之槍枝，換裝土造金屬槍管及土造金屬滑套而成，擊
    發功能正常，可供擊發適用子彈使用之改造手槍;另1枝（含
    彈匣1個，槍枝管制編號0000000000號），係仿BERETTA廠92
    FS型半自動手槍製造之槍枝，換裝土造金屬槍管而成，擊發
    功能正常，可擊發適用子彈使用之改造手槍，均具殺傷力。
    另扣案之子彈30顆，係屬口徑0.45吋之制式子彈，亦均具殺
    傷力，有內政部警政署刑事警察局99年12月7日刑鑑字第099
    0163629號槍彈鑑定書1份在卷可稽（參偵卷第115-119頁）
    ，且有搜索票、桃園政府警察局搜索扣押筆錄、扣押物品目
    錄表1紙、桃園縣政府警察局槍枝初步檢視報告表、初步檢
    視照片、扣案槍彈相片在卷可按（參偵卷第28-38、40-41頁
    ）。足認被告前開出於任意性之自白，核與事實相符，可以
    採信。從而，本案被告無故代藏具有殺傷力之改造手槍及子
    彈之犯行，事證明確，堪以認定，應依法論科。
二、論罪科刑理由:
  (一)按扣案之具有殺傷力之改造手槍及制式子彈，分別屬槍砲彈
    藥刀械管制條例第4條第1項第1款、第2款所稱之槍砲、彈藥
    ，依據同條例第5條規定，均非經主管機關許可不得持有、
    寄藏。是核被告所為，係犯槍砲彈藥刀械管制條例第8條第4
    項之未經許可寄藏具有殺傷力之改造手槍罪及同條例第12條
    第4項之未經許可寄藏子彈罪。又按寄藏與持有，均係將物
    置於自己實力支配之下，僅寄藏必先有他人之持有行為，而
    後始為之受寄代藏而已，故寄藏之受人委託代為保管，其保
    管之本身，亦屬持有，不過，此之持有係受寄之當然結果。
    單純之「持有」，固不包括「寄藏」；但「寄藏」之受人委
    託代為保管，其保管之本身所為之「持有」，既係「寄藏」
    之當然結果，法律上自宜僅就「寄藏」行為為包括之評價，
    不應另就「持有」予以論罪（最高法院92年度台上字第2761
    號判決參照）。被告於99年8月30日再次受艾中託交保管扣
    案時，已知該物係屬具殺傷力之改造手槍及子彈，至同年11
    月15日為警員查獲時止間持續保管改造手槍及子彈之行為，
    係屬於單一行為之繼續。又按非法持有或寄藏槍砲彈藥刀械
    等違禁物，所侵害者為社會法益，如持有之客體種類相同，
    縱令持有或寄藏之客體有數個，仍為單純一罪，不發生想像
    競合犯之問題。是本案被告寄藏具殺傷力之改造手槍2枝、
    制式子彈30顆，應僅分別論以一罪。被告係以一行為同時為
    艾中寄藏改造手槍及子彈，為想像競合犯，應依刑法第55條
    前段規定，從較重之未經許可寄藏可發射子彈具有殺傷力之
    改造手槍之1罪處斷。
  (二)被告及其辯護人以被告就本件犯行，於偵查中及本院審理時
    均自白犯罪，並供述全部槍砲、彈藥之來源，因而查獲，請
    求依槍砲彈藥刀械管制條例第18條之規定，減輕其刑。查被
    告於偵查中及本院審理時固均自白前揭犯行，另艾中及邱培
    智二人亦因涉嫌違反槍砲彈藥刀械管制條例案件，經桃園縣
    政府警察局移送臺灣臺北地方法院檢察官偵辦。惟查，依卷
    附臺灣桃園地方法院99聲監字第839號通訊監察書所載（參
    警聲搜卷第58頁），桃園縣政府警察局於99年9月15日，已
    以艾○等人涉嫌違反槍砲彈藥刀械管制條例案件，向該院聲
    請核發通訊監察書獲准。桃園縣政府警察局刑事警察大隊並
    於進行通訊監察近2個月後，於99年11月10日檢具臺灣桃園
    地方法院所核發之通訊監察書及通訊監察譯文向本院聲請核
    發搜索票（參警聲搜卷第22-51、54-61頁）。而依該大隊聲
    請搜索時所出具之偵辦被告涉嫌毒品、槍砲案偵查報告中，
    關於掌握情資及偵處情形欄所載:「本案於偵辦艾中...等人
    涉嫌槍砲...案實施通訊監察發現，犯罪集團首腦艾中...指
    示手下邱培智至高嫌住處拿取寄藏之槍械等不法物品，研判
    艾中係以黑色手提袋藏放槍械...於高義勝住處。」（參警
    聲搜卷第3-4頁）之內容，及被告送審訊問及本院審理時所
    自承:警察拿搜索票到我住處搜索，帶隊小隊長說我知道不
    是你的等語之陳述（參本院卷第18頁背面、110頁）。顯見
    員警在對被告進行搜索前，早已發現艾中、邱培智持有並委
    託被告寄藏扣案槍、彈之犯行，且員警於當時復已完全掌握
    艾中、邱培智之相關年籍資料。員警查獲艾中及邱培智持有
    並委託被告寄藏扣案槍、彈之事實，並非基於被告之自白。
    從而，本件被告並無槍砲彈藥刀械管制條例第18條第1項所
    定自首報繳槍砲、彈藥或第4項於偵查或審判中自白，並供
    述全部槍砲、彈藥之來源及去向因而查獲之減輕或免除其刑
    之情形，自無從適用上開條項規定減免其刑，併予敘明。
  (三)爰審酌被告為艾中寄藏上揭具有殺傷力之改造手槍2支及制
    式子彈30顆，期間近3個月，對於社會安全之潛在危害甚大
    ，然念及被告並未持槍彈另為其他犯罪，犯罪後復已坦承犯
    行，態度尚可，兼衡其素行、高中肆業之智識程度等一切情
    狀，量處如主文所示之刑。併科罰金部分，並諭知易服勞役
    之折算標準。扣案之上開改造手槍2枝（各含彈匣1個，槍枝
    管制編號：0000000000號、0000000000號）及未擊發之制式
    子彈20顆，均係違禁物，併依刑法第38條第1項第1款諭知沒
    收。至於內政部警政署刑事警察局鑑定時已試射之子彈10顆
    ，射擊後其彈藥部分因擊發而燃燒殆盡，其餘部分亦裂解為
    彈頭與彈殼，均已尚失子彈之效用，不具殺傷力，非屬違禁
    物。另扣案之大型黑色手提箱、黑色手提袋，雖係用以裝置
    扣案槍彈所用之物，但並非被告所有，且被告與艾中復無共
    犯之關係，爰均不另為諭知沒收，併予說明。
據上論斷，應依刑事訴訟法第299條第1項前段，槍砲彈藥刀械管
制條例第8條第4項、第12條第4項，刑法第11條前段、第55 條前
段、第42條第3項前段、第38條第1項第1款，判決如主文。
本案經檢察官劉俊良到庭執行職務
中    華    民    國   100    年    5     月    5     日
                  刑事第二十庭  審判長法  官  郭惠玲
                                      法  官  柯姿佐
                                      法  官  李桂英
以上正本證明與原本無異。
如不服本判決應於收受送達後10日內向本院提出上訴書狀，並應
敘述具體理由；其未敘述上訴理由者，應於上訴期間屆滿後20日
內向本院補提理由書（均須按他造當事人之人數附繕）「切勿逕
送上級法院」。
                                      書記官  黃勤涵
中    華    民    國   100    年    5     月    5     日
附錄本案論罪科刑條全文:
槍砲彈藥刀械管制條例第8條第4項：
未經許可，持有、寄藏或意圖販賣而陳列第 1 項所列槍枝者，
處 3 年以上 10 年以下有期徒刑，併科新臺幣 7 百萬元以下罰
金。
槍砲彈藥刀械管制條例第12條第4項：
未經許可，持有、寄藏或意圖販賣而陳列子彈者，處 5 年以下
有期徒刑，併科新台幣 300 萬元以下罰金。